# 折价并购的收益确认问题

提问人：MGS 时间：2023-08-16 19:37:44
请教陈版，我收购一家公司100%的股权，支付对价低于评估公允价值，一般处理是计入当期损益。但目标公司的公允价值里面有很大金额的土地评估增值，这种情况还可以打包按照股权公允价值和对价的差额计入营业外收入么？

回答人：chenyiwei
这种情况要谨慎处理，很可能是不恰当的。可参考：《中审众环研究 2020 》之“问题3-2-58（非同一控制下合并中负商誉确认应注意的问题）”。避免出现在收购日确认大额营业外收入后，后续短期内又对相关资产组计提大额减值的问题。
根据《会计监管风险提示第 8 号——商誉减值》规定：“当商誉所在资产组或资产组组合包含土地使用权、房屋建筑物等资产时，应充分关注相关资产组或资产组组合的公允价值确定是否合理，是否存在未合理确定土地使用权或房屋建筑物的公允价值从而规避商誉减值的情形”。特别是，对于土地和房屋建筑物，不能直接以其“市场价格”作为“公允价值减去处置费用”，